【裁判字號】    95,訴,31
【裁判日期】    950921
【裁判案由】    毒品危害防制條例
【裁判全文】
臺灣高雄地方法院刑事判決                95年度訴字第31號
公  訴  人  臺灣高雄地方法院檢察署檢察官
被      告  甲○○
選任辯護人  王家鈺律師
上列被告因違反毒品危害防制條例案件，經檢察官提起公訴（94
年度偵字第26017 號），本院判決如下：
    主  文
甲○○連續販賣第一級毒品，累犯，處無期徒刑，褫奪公權終身
。扣案之門號0000000000號行動電話壹具（含SIM 卡壹張）沒收
，未扣案之門號0000000000號行動電話壹具（含SIM 卡壹張）沒
收，如全部或一部不能沒收時，追徵其價額。販賣毒品所得新臺
幣陸萬元沒收，如全部或一部不能沒收時，以其財產抵償之。
被訴販賣第二級毒品部分無罪。
    事  實
一、甲○○前因施用第一、二級毒品案件，經本院以92年度易字
    第2008號分別判處有期徒刑5 月、4 月，定其應執行刑為有
    期徒刑8 月確定，於民國93年11月11日執行完畢。猶未知警
    惕，明知海洛因屬第一級毒品，依法不得販賣。竟意圖營利
    而基於販賣第一級毒品海洛因之概括犯意，於94年7 月前某
    日起至同年10月間止，在高雄市○鎮區○○路瑞隆醫院附近
    ，均以每臺錢（以下稱簡稱「錢」，即3.75公克）新臺幣（
    下同）2 萬7 千元之代價，向真實姓名年籍不詳綽號「松仔
    」之成年男子，每次販入1 錢或半錢之海洛因（次數不詳）
    後，分別於下列時、地，販賣與乙○○及丙○○：
 (一) 自94年7 月間某日起至同年10月27日晚間8 時許止，以其所
    有門號0000000000號行動電話為聯絡工具，均在高雄市前鎮
    區鎮川七巷公園附近，以每包500 至1,000 元不等之價格，
    賣出數量不詳之海洛因與乙○○，次數將近100 次。
 (二) 自94年9 月初某日起至同年10月28日中午12時許止，以其所
    有門號0000000000號行動電話為聯絡工具，均在高雄市前鎮
    區前鎮高中旁，以每包1,000 元之價格，賣出數量不詳之海
    洛因與丙○○共5 次；另以每包2,000 元之價格，賣出數量
    不詳之海洛因與丙○○亦有5 次，連同前開販賣海洛因與乙○○之部分，合計販賣海洛因所得共6 萬元。嗣甲○○於94
    年9 月14日下午2 時30分許，在其位於高雄市前鎮區鎮川七
    巷16號之住處為警查獲，並扣得前揭門號為0000000000號之
    行動電話1 支（含SIM 卡1 張）。
二、案經高雄市政府警察局鹽埕分局報請臺灣高雄地方法院檢察
    署檢察官偵查起訴。
    理  由
壹、有罪部分：
一、證據能力部分：
 (一) 證人丙○○於偵查中向檢察官所為之陳述，依法應具結而未
    具結，依刑事訴訟法第158 條之3 規定，不得作為證據。
 (二) 證人丙○○、乙○○於警詢中之陳述，均與審判中有所不符
    ，而上開證人於警詢中之陳述，未與被告同庭接受訊問，較
    無人情壓力，且未受外界之污染，較少權衡利害關係，較於
    本院審理時與被告同庭陳述時，心理狀況較有人情壓力，其
    先前於警詢中之陳述應具有可信之特別情況，且為證明被告
    本件犯罪存否所必要，依刑事訴訟法第159 條之2 規定，均
    得為證據。
 (三) 門號0000000000、0000000000號行動電話通訊監察譯文，屬
    被告以外之人於審判外之書面陳述，雖不符刑事訴訟法第15
    9 條之1 至4 等條文規定，然業經被告及辯護人於本院審理
    中同意作為證據，審酌前開譯文係員警依據通訊監察錄音帶
    所製作，且經本院依辯護人聲請當庭勘驗，被告對於譯文內
    容已表示確係其以上開電話與他人通話之內容無誤，其真實
    性已不容置疑，以之為證據應屬適當，依刑事訴訟法第159
    條之5 第1 項規定，自得作為證據。
二、認定事實所憑證據及被告之辯解：
    訊據被告固承認曾使用門號0000000000號行動電話；門號00
    00000000號行動電話通訊監察錄音確係其對話內容，惟矢口
    否認有何販賣第一級毒品犯行，辯稱：我沒有販賣毒品，證
    人丙○○、乙○○是因為之前搶過我的金項鍊，挾怨報復才
    誣指我販毒云云。經查：
 (一) 證人乙○○於94年10月28日警詢中證稱：我於94年7 月份起
    至今，向甲○○購買過海洛因近百次，交易金額為500 至2,
    000 元不等，都是以公共電話聯絡甲○○使用之0000000000
    號行動電話，約在他家前鎮區鎮川七巷旁之公園外交易，最
    後一次是在94年10月27日晚間8 時許，以1,000 元代價，在
    前述公園交易等語（見警卷第8 頁）；並於審判中證稱：我
    跟甲○○拿過海洛因將近1 百次，沒有超過1 百次，正確次
    數忘記了，我幾乎一、兩天就要麻煩他一次，不是天天買。
    我通常麻煩他拿1,000 元，都是打電話請他幫忙拿，有時用
    手機，有時用公共電話，手機號碼我忘記了等語（本院卷第
    165 至167 頁）。證人丙○○則於94年10月28日警詢中證稱
    ：我於94年9 月份開始至今，向甲○○購買過海洛因約20次
    ，交易金額都是1,000 元，我是以家中電話00-0000000號或
    以公共電話聯絡甲○○所使用0000000000號行動電話，約在
    前鎮高中旁交易，最後一次是在94年10月28日中午12時許，
    以1,000 元或2,000 元不等之代價，在前鎮高中旁交易等語
    （警卷第5 頁）；並於審判中證稱：我大約每一、兩天向甲○○購買一次海洛因，價格1,000 元或2,000 元不等，買1,
    000 元的次數與買2,000 元之次數差不多，都是以家裡電話
    00-0000000號電話或公共電話與甲○○聯繫，大部分是以公
    共電話聯絡等語（本院卷第170 至174 頁）。上開證人雖就
    交易價格及次數等細節，與警詢中所述有些微差異，然均堅
    指係向被告購買海洛因則無二致。以渠等購買海洛因之期間
    分別長達2 月、3 月之久，且每一、兩日即有交易，實難苛
    求其能明確記憶每次交易之價格及購買之次數，自不得僅以
    警詢與審判中就上開事項所為陳述有些微差異，遽認所言均
    不可信。況觀諸被告所使用之門號0000000000號行動電話通
    訊監察譯文，分別於94年9 月9 日中午12時40分4 秒、同年
    9 月10日下午4 時20分50秒，由丙○○以其家中00-0000000
    號電話打入，通話內容其一為被告要求丙○○前往其住處，
    並確認是否要拿「一張」；另一通則為丙○○要求賒欠1,00
    0 元，被告表示不同意等語（警卷第29、31頁）。是上開證
    人證述以家中電話或公共電話與被告使用之行動電話聯繫購
    買海洛因之交易，既有前開通訊監察譯文可資佐證，即非子
    虛，自堪採信。
 (二) 被告固辯稱證人乙○○、丙○○曾於94年9 月29日共同搶奪
    其所有之金項鍊，因挾怨報復而誣指其販賣海洛因云云，欲
    動搖證人之憑信性。然證人乙○○到庭證稱：「（問：是否
    因為與被告有衝突而作不實指控？）沒有這回事，我不希望
    事情搞成這樣，我原不希望在此作證。若有衝突我更加不敢
    向警方承認向他拿毒」、「我衝突後還是有找他買毒」等語
    （見本院卷第167 、168 頁）。衡諸社會通常經驗，若證人
    乙○○、丙○○果有搶奪被告之金項鍊，則對於被告避之猶
    唯恐不及，豈有故於警詢承認向被告購買毒品，使員警向被
    告查證而暴露其等搶奪犯行之理。又其等如有搶奪，面對被
    告自必心虛情怯，豈能到庭具結作證，就被告及辯護人之詰
    問仍能明確陳述向被告買毒之經過，益徵證人二人前開證述
    ，信而有徵，並非誣指攀陷甚明。
 (三) 至證人乙○○於警詢中證述交易金額為500 至2,000 元不等
    ，於審判中則證述係500 至1,000 元不等；證人丙○○於警
    詢中證述交易次數為20次，於審判中則稱應為10次，價格為
    1,000 元或2,000 元不等，買1,000 元的次數與買2,000 元
    之次數差不多等語。其陳述既非明確，依罪疑唯有利於行為
    人之原則，自應認被告販賣海洛因與乙○○之交易金額為50
    0 至1,000 元不等；次數不滿百次，並以最低額500 元及從
    輕認定次數為90次，計算其販賣海洛因毒品所得為45,000元
    （500x90=45000）；依同上原則，被告販賣海洛因與丙○○
    之次數應認僅有10次，其中交易金額為1,000 元及2,000 元
    者各占10次之半，即購買1,000 元者5 次、購買2,000 元者
    亦5 次，其販賣海洛因毒品所得應為15,000元（1000x5＋20
    00x5=15000），兩者合計共60,000元（45000 ＋15000=6000
    0）。
 (四) 被告雖於審判中辯稱未曾購入海洛因，前開門號0000000000
    、0000000000號行動電話非其所有云云，然其於警詢及本院
    審理時供稱：我是從94年7 月份到10月份為止，以每錢2 萬
    7 千元之代價，在高雄市○○路瑞隆醫院附近，向綽號「松
    仔」的男子，每次買入1 錢或半錢之海洛因等語（警卷第1
    至3 頁、本院卷第46頁）；其於偵訊時則供稱：門號000000
    0000、0000000000號之行動電話，都是別人給我的，我已經
    使用一、兩個月了等語（見偵卷〈二〉第39至41頁）。衡情
    若非真有其事，被告豈有作此不利於己供述之理，足認被告
    確有於前開時、地，向姓名年籍不詳綽號「松仔」之成年男
    子購入海洛因，並以其所有之前開門號0000000000、000000
    0000號行動電話為連絡工具，分別販賣海洛因與乙○○、丙○○甚明。其前開所辯，無非避就之詞，委無可採。
 (五) 按販賣海洛因等毒品之行為，並無一定之公定價格，每次買
    賣之價格亦各有差異，隨供需雙方之資力或關係之深淺或需
    求之數量、貨源之充裕與否、販賣者對於資金之需求如何與
    殷切與否，以及政府查緝之態度，進而為各種之風險評估，
    而有各種不同之標準，並非一成不變。販賣者從各種「價差
    」或「量差」或係「純度（如摻入葡萄糖等物）」謀取利潤
    方式，或有差異，然其所圖利益之非法販賣行為目的，則屬
    相同，並無二致。本件被告否認販賣毒品犯行，而依卷內現
    有資料，無從推知販入、賣出毒品所賺取之差價為何。惟一
    般民眾普遍認知毒品之非法交易，向為政府查禁森嚴且重罰
    不貸，衡諸常情，倘非有利可圖絕無平白甘冒被重罰高度風
    險之理，從而，舉凡其有償交易，除足反證其確另基於某種
    非圖利本意之關係外，通常尚難因無法查悉其買進、賣出之
    差價，而諉無營利之意思，或阻卻販賣犯行之追訴（參照最
    高法院87年度台上字第3164號判決意旨參照）。又販賣毒品
    之所謂販賣行為，係行為人基於營利之目的，而販入或賣出
    毒品而言。販賣毒品者，其主觀上須有營利之意圖，且客觀
    上有販賣之行為即足構成，至於實際上是否已經獲利則非所
    問。即於有償讓與他人之初，係基於營利之意思，並著手實
    施，而因故無法高於購入之原價出售，最後不得不以原價或
    低於原價讓與他人時，仍屬販賣行為。必始終無營利之意思
    ，縱以原價或低於原價有償讓與他人，方難謂為販賣行為，
    而僅以轉讓罪論處（最高法院93年度臺上字第1651號判決意
    旨參照）。本件被告購入毒品後，尚加以分裝為500 、1,00
    0 、2,000 元不同售價之各種包裝後，分別販賣與乙○○及
    丙○○，如無利可圖，何需如此大費周章，勞累心力，足見
    其確有營利之意圖，甚為明確。
 (六) 綜上所述，本件事證明確，被告上開販賣第一級毒品海洛因
    之犯行，洵堪認定，應予依法論科。至被告聲請傳喚證人即
    綽號「阿興仔」之員警到庭作證，無非用以證明曾以電話告
    知其遭證人丙○○、乙○○強盜等情。然被告所稱之通話內
    容，已見諸其所有之門號0000000000號行動電話90年10月25
    日凌晨零時46分11秒之通訊監察譯文（見警卷第35頁），自
    無重複調查之必要。況該通話內容，亦不能直接證明證人丙○○、乙○○確有搶奪其金項鍊，與待證事實之關連性顯屬
    薄弱，無傳喚之必要，附此敘明。
三、論罪科刑部分：
 (一) 按海洛因屬毒品危害防制條例第2 條第2 項第1 款所定之第
    一級毒品。核被告所為，係犯同條例第4 條第1 項之販賣第
    一級毒品罪。其於販賣前後，持有海洛因之低度行為，應為
    販賣之高度行為所吸收，不另論罪。次按行為後法律有變更
    者，適用行為時之法律；但行為後之法律有利於行為人者，
    適用最有利於行為人之法律，刑法第2 條第1 項定有明文。
    又有關新舊法之比較，應就罪刑有關之共犯、未遂犯、想像
    競合犯、牽連犯、連續犯、結合犯以及累犯加重、自首減輕
    暨其他法定加減原因（如身分加減）與加減例等一切情形，
    綜其全部罪刑之結果而為比較（最高法院95年第8 次刑事庭
    會議決議參照）。本件被告先後多次販賣第一級毒品之犯行
    ，均時間緊接，分別觸犯構成要件相同之罪名，顯係各基於
    概括犯意反覆為之，為連續犯，惟被告行為後，刑法第56條
    連續犯之規定，業於94年2 月2 日修正刪除，並於95年7 月
    1 日施行，雖非犯罪構成要件之變更，但顯已影響行為人刑
    罰之法律效果，自屬法律有變更。經比較新舊法之結果，新
    法並非對被告有利，自應依刑法第2 條第1 項之規定，適用
    修正前刑法第56條連續犯之規定，以一罪論並加重其刑，就
    法定本刑死刑、無期徒刑部分，依法不得加重，僅就其餘部
    分加重其刑。又被告前有如事實欄所示之犯罪科刑情形，有
    前開臺灣高等法院被告前案紀錄表在卷可按。其於有期徒刑
    執行完畢後，5 年內再犯本件有期徒刑以上之罪，不論依修
    正前、後刑法第47條之規定，均構成累犯，不因該條修正而
    有利或不利之情形，自不生新舊法比較之問題，應逕依修正
    前刑法第47條之規定論以累犯，加重其刑，就法定本刑死刑
    、無期徒刑部分，依法不得加重，僅就其餘部分遞加之。
 (二) 審酌被告明知毒品戕害身心，向為政府嚴令禁止流通之違禁
    物，竟貪圖利益，任意販賣，加速毒品流通，戕害國人身心
    健康，販賣次數約有百次之多，犯罪所生危害非輕；事後猶
    否認犯行，反覆設詞狡辯，犯罪後態度不佳。惟念其販賣毒
    品期間僅有3 月，尚非過長，販予之對象有限，犯罪所得僅
    6 萬元，對於毒品擴散之危害尚非至鉅等一切情狀，量處如
    主文所示之刑，並依法宣告褫奪公權終身。扣案之門號0000
    000000號行動電話1 具（含SIM 卡1 張）、未扣案之門號00
    00000000號行動電話1 具（含SIM 卡1 張），均屬被告所有
    ，據其供陳在卷，且均為易付卡型式，自屬買斷而非係向電
    信業者租用，又係供犯本件販賣毒品所用，其中門號000000
    0000號行動電話1 具（含SIM 卡1 張）雖未扣案，然無證據
    足證業已滅失，是上開扣案行動電話（含SIM 卡）均應依毒
    品危害防制條例第19條第1 項前段規定宣告沒收，如全部或
    一部不能沒收時，追徵其價額。販賣第一級毒品所得6 萬元
    （計算方法已如前述），同應依前開規定宣告沒收，如全部
    或一部不能沒收時，以其財產抵償之。至其餘扣案物品，因
    檢察官並未舉證證明與本件販賣第一級毒品犯行有何關聯，
    又查無其他積極證據足認確與本件販賣毒品犯行有關，爰不
    予宣告沒收，附此敘明。
四、不另為無罪諭知之部分：
 (一) 公訴意旨另以：被告甲○○基於前開概括犯意，另於附表所
    示時、地，以前開門號0000000000、0000000000號之行動電
    話為聯絡工具，以每包（數量不詳）售價500 元至2,000 元
    ；或每四分之一錢，售價7,000 元之價格，分別販賣數量不
    詳之海洛因與如附表所示真實姓名年籍均不詳綽號為「才仔
    」、「宏仔」、「Ｙ妹仔」、「阿家」、「順仔」，及其他
    姓名年籍不詳之人，因認被告此部分亦涉有毒品危害防制條
    例第4 條第1 項之販賣第一級毒品罪等語。
 (二) 公訴意旨認被告有前開犯行，無非以被告所有前開門號0000
    000000、0000000000號行動電話之通訊監察譯文，似有被告
    與前開不詳之人為類似毒品交易之通話內容，為其主要論據
    。然訊據被告矢口否認有此部分犯行，且前開通訊監察譯文
    內容雖有通常用於毒品交易之類似暗語（如「鹹的」、「甜
    的」、「半半」、「一張」等），惟通話之他方究為何人、
    通話內容是否確為毒品交易、又係何種毒品之交易，均未對
    各該用話人加以調查，以佐證前開通話內容究何所指。是檢
    察官所提出之證據，尚不足使通常一般之人均不致有所懷疑
    ，而得確信被告販賣海洛因與前開不詳之人等情確屬真實，
    仍存有合理之懷疑，自難單憑前開通訊監察譯文，遽認被告
    確有此部分販賣第一級毒品之犯行，應認尚屬犯罪不能證明
    。惟檢察官既認此部分與前開論罪科刑之犯罪事實有連續犯
    之裁判上一罪關係，爰不另為無罪之諭知。
貳、無罪部分：
一、公訴意旨又以：被告甲○○明知甲基安非他命屬第二級毒品
    ，竟基於販賣第二級毒品甲基安非他命概括犯意，先於不詳
    時、地，以每兩2 萬7 千元之價格，向姓名年籍不詳綽號「
    章仔」或「松仔」之成年男子，販入不詳數量之安非他命，
    除供自己施用外，並於附表所示時地，以其所有之00000000
    00、0000000000號行動電話作為販賣毒品之聯絡工具，以每
    包（不詳重量）500 元至2,000 元不等之價格，或每四分之
    一錢售價7,000 元之價格，販賣與乙○○、丙○○、姓名年
    籍不詳綽號「才仔」、「宏仔」、「Ｙ妹仔」、「阿家」、
    「順仔」及其他姓名年籍不詳之人施用，因認被告另涉有毒
    品危害防制條例第4 條第2 項之販賣第二級毒品罪嫌等語。
二、按犯罪事實應依證據認定之，無證據不得認定犯罪事實；又
    不能證明被告犯罪或其行為不罰者，應諭知無罪之判決，刑
    事訴訟法第154 條第2 項、第301 條第1 項分別定有明文。
    次按依刑事訴訟法第161 條第1 項之規定：檢察官就被告犯
    罪事實，應負舉證責任，並指出證明之方法。因此，檢察官
    對於起訴之犯罪事實，應負提出證據及說服之實質舉證責任
    。倘其所提出之證據，不足為被告有罪之積極證明，或其指
    出證明之方法，無從說服法院以形成被告有罪之心證，基於
    無罪推定之原則，自應為被告無罪判決之諭知（最高法院92
    年臺上字第128 號判例意旨參照）。
三、公訴意旨認被告甲○○涉有販賣第二級毒品之犯行，係以證
    人乙○○、丙○○於警詢及偵查中之證述，及被告所有門號
    0000000000、0000000000號行動電話之通訊監察譯文，似有
    被告與前開之人為第二級毒品安非他命交易之通話內容，為
    其主要論據。然訊據被告矢口否認有何販賣第二級毒品犯行
    。經查，證人乙○○、丙○○雖於警詢中證稱被告有向被告
    購買第一級毒品海洛因，然均未曾證述曾向被告購買第二級
    毒品安非他命。且於審判中經訊問渠等向被告所購買者，是
    否包括第二級毒品，均堅稱僅有購買第一級毒品海洛因等語
    。又觀諸被告所有門號0000000000、0000000000號行動電話
    之通訊監察譯文，亦未見有被告販賣第二級毒品安非他命與
    證人乙○○、丙○○之相關通話內容，難認被告有何販賣安
    非他命與乙○○及丙○○之事實。次查，前開通訊監察譯文
    內容雖有類似毒品交易之用語，惟均未對各該用話人加以調
    查，以佐證前開通話內容究何所指，亦如前述。足見檢察官
    對於被告販賣第二級毒品之犯罪事實，所提證據尚不足使通
    常一般之人均不致有所懷疑，而得確信其為真實之程度，猶
    存有合理之懷疑，自難遽認被告確有販賣第二級毒品之犯行
    ，揆諸前開說明，自屬不能證明被告犯罪，應諭知無罪之判
    決。
據上論斷，應依刑事訴訟法第299 條第1 項前段、第301 條第1
項，毒品危害防制條例第4 條第1 項、第19條第1 項，刑法第11
條、第2 條第1 項前段、修正前刑法第56條、第47條、刑法第37
條第1 項，判決如主文。
中    華    民    國    95    年    9     月    21    日
                  刑事第六庭    審判長法  官  黃建榮
                                      法  官  王  琁
                                      法  官  林柏壽
以上正本證明與原本無異。
如不服本判決，應於判決送達後10日內，向本院提出上訴狀。
中    華    民    國    95    年    9     月    21    日
                                      書記官  林國龍
附錄本案論罪科刑法條：
毒品危害防制條例第4 條第1 項製造、運輸、販賣第一級毒品者
，處死刑或無期徒刑；處無期徒刑者，得併科新臺幣1 千萬元以
下罰金。
附表：
┌─┬───┬────┬─────┬────┬───┬───┬───┬──────────┐
│編│行為人│犯罪時間│犯罪地點  │販賣、轉│數  量│交易對│交易金│交 易 方 式         │
│號│      │        │          │讓毒品類│      │象    │額    │                    │
│  │      │        │          │別      │      │      │      │                    │
├─┼───┼────┼─────┼────┼───┼───┼───┼──────────┤
│1 │甲○○│94年9月 │高雄市前鎮│販賣海洛│1張   │姓名年│不詳  │由該姓名年籍不詳之男│
│  │      │9日12時 │區鎮川七巷│因      │（重量│籍不詳│      │子打甲○○使用之0938│
│  │      │40分許  │16號      │        │不詳）│之男子│      │284895號行電動電，約│
│  │      │        │          │        │      │      │      │於上揭時間地點後交易│
│  │      │        │          │        │      │      │      │1次。               │
├─┼───┼────┼─────┼────┼───┼───┼───┼──────────┤
│2 │甲○○│94年9月 │高雄市前鎮│販賣安非│1包   │姓名年│1,000 │由該姓名年籍不詳之女│
│  │      │9日13時 │區鎮川七巷│他命（甜│（重量│籍不詳│元    │子打甲○○使用之0938│
│  │      │39分許  │16號      │的）    │不詳）│之女子│      │284895號行動電話，約│
│  │      │        │          │        │      │      │      │於上揭時間地點後交易│
│  │      │        │          │        │      │      │      │1次。               │
├─┼───┼────┼─────┼────┼───┼───┼───┼──────────┤
│3 │甲○○│94年9月 │高雄市前鎮│販賣安非│5臺   │綽號「│每兩2 │被告甲○○基於販賣營│
│  │      │9日13時 │區鎮川七巷│他命    │（5 兩│松仔（│萬7,00│利之意思，而打「松仔│
│  │      │54分許  │16號      │        │）    │章仔）│0元   │」使用之0000000000號│
│  │      │        │          │        │      │」之男│      │行動電話，以每臺（兩│
│  │      │        │          │        │      │子    │      │）2萬7,000元之價格販│
│  │      │        │          │        │      │      │      │入5兩安非他命販賣。 │
├─┼───┼────┼─────┼────┼───┼───┼───┼──────────┤
│4 │甲○○│94年9月 │高雄市前鎮│販賣毒品│1包   │姓名年│1,000 │0000000000號行動電話│
│  │      │9日15時 │區鎮川七巷│海洛因  │      │籍不詳│元    │使用者打被告甲○○使│
│  │      │35分許  │16號      │        │      │之男子│      │用之0000000000號行動│
│  │      │        │          │        │      │      │      │電話，向被告購買1,00│
│  │      │        │          │        │      │      │      │0元毒品施用。       │
├─┼───┼────┼─────┼────┼───┼───┼───┼──────────┤
│5 │甲○○│94年9月 │高雄市前鎮│販賣毒品│1包   │綽號「│1,000 │「才仔」以00-0000000│
│  │      │9日16時 │區鎮川七巷│海洛因  │      │才仔」│元    │號電話聯絡被告甲○○│
│  │      │4分許   │16號      │        │      │之男子│      │使用之0000000000號行│
│  │      │        │          │        │      │      │      │動電話，購賣1,000 元│
│  │      │        │          │        │      │      │      │之海洛因。          │
├─┼───┼────┼─────┼────┼───┼───┼───┼──────────┤
│6 │甲○○│94年9月 │高雄市前鎮│販賣毒品│1 張（│綽號「│不詳  │「宏仔」以0000000000│
│  │      │10日13時│區鎮川七巷│        │重量不│宏仔」│      │號行動電話聯絡甲○○│
│  │      │2分許   │16號      │        │詳）  │之男子│      │使用之0000000000 號 │
│  │      │        │          │        │      │      │      │行動電話告購買種類不│
│  │      │        │          │        │      │      │      │詳之毒品施用。      │
├─┼───┼────┼─────┼────┼───┼───┼───┼──────────┤
│7 │甲○○│94年9月 │高雄市前鎮│販賣毒品│4 張（│姓名年│不詳  │該男子以0000000000號│
│  │      │10日15時│區鎮川七巷│（種類不│重量不│籍不詳│      │行動電話聯絡甲○○使│
│  │      │51分許  │16號      │詳）    │詳）  │之男子│      │用之0000000000號行動│
│  │      │        │          │        │      │      │      │電話購賣毒種類不詳之│
│  │      │        │          │        │      │      │      │毒品。              │
├─┼───┼────┼─────┼────┼───┼───┼───┼──────────┤
│8 │甲○○│94年9月 │高雄市前鎮│販賣毒品│1（重 │綽號「│不詳  │「Ｙ妹仔」以00-00000│
│  │      │10日20時│區鎮海加油│（種類不│量不詳│Ｙ妹仔│      │17號電話聯絡甲○○使│
│  │      │19分許  │站前      │詳）    │）    │」之女│      │用之0000000000號行動│
│  │      │        │          │        │      │子    │      │電話購買種類不詳之毒│
│  │      │        │          │        │      │      │      │品。                │
├─┼───┼────┼─────┼────┼───┼───┼───┼──────────┤
│9 │甲○○│94年9月 │高雄市前鎮│販賣毒品│1 （重│綽號「│不詳  │「阿家」以0000000000│
│  │      │10日13時│區鎮川七巷│海洛因  │量不詳│阿家」│      │號行動電話聯絡甲○○│
│  │      │2分許   │16號      │        │）    │之男子│      │使用之0000000000號行│
│  │      │        │          │        │      │      │      │動電話，購買數量不詳│
│  │      │        │          │        │      │      │      │之海洛因。          │
├─┼───┼────┼─────┼────┼───┼───┼───┼──────────┤
│10│甲○○│94年9月 │高雄市前鎮│販賣海洛│「半半│綽號「│7,000 │「順仔」以00-0000000│
│  │      │11日19時│區興仁國中│因      │」即四│順仔」│元    │號電話聯絡甲○○使用│
│  │      │8分許   │前        │        │分一錢│之男子│      │之0000000000號行動電│
│  │      │        │          │        │      │      │      │話，購買「半半」重量│
│  │      │        │          │        │      │      │      │之海洛因。          │
│  │      │        │          │        │      │      │      │                    │
├─┼───┼────┼─────┼────┼───┼───┼───┼──────────┤
│11│甲○○│94年10月│高雄市前鎮│販賣毒品│重量不│姓名年│1,000 │左揭不詳之人以07-821│
│  │      │27日8時 │區鎮川七巷│海洛因  │詳    │籍不詳│元    │7951號電話聯絡甲○○│
│  │      │44分許  │16號      │        │      │之人  │      │使用之0000000000號行│
│  │      │        │          │        │      │      │      │動電話，購買價格1,00│
│  │      │        │          │        │      │      │      │0 元之海洛因。      │
└─┴───┴────┴─────┴────┴───┴───┴───┴──────────┘


司法院資訊處製作；財團法人民間司法改革基金會備份。
